# 软件行业收入确认相关问题

提问人：renguoxing123 时间：2022-12-22 15:09:53
请教陈版主，某软件开发公司为政府开发了软件A，产品交付后，该项目也验收，在当年可以确认收入；后续该公司又以此软件项目为基础与政府重新签订运营服务合同，为政府提供运营服务，运营期限 12 个月，在合同中包括该软件的能力升级、部分功能的扩展开发、平台运行服务、业务运营服务；并且三项义务单独定价；我个人认为，软件能力升级和部分功能的扩展开发属于一个时点确认收入的概念（不满足时段确认的三个条件），应当以客户验收为准确认收入，而后两项业务（运行和运营业务）应当按服务的期限按月分摊收入。

回答人：chenyiwei
你的理解有一定合理性，当然其难点还是履约义务的分拆。如何确定各项履约义务的“单独售价”（尤其是在某些服务单独对外提供的情况很少见时）是最大难点。